臺灣高等法院臺南分院民事裁定
110年度再易字第12號
再審原告    林進華  
再審被告    均和資產管理股份有限公司
法定代理人  朱祐宗  
上列當事人間請求分配表異議之訴事件，再審原告對於民國109
年5月7日本院所為108年度上易字第314號確定判決，提起再審之
訴，本院裁定如下：
    主  文
再審之訴駁回。
再審訴訟費用由再審原告負擔。
    理  由
一、按再審之訴，應於30日之不變期間內提起。前項期間，自判
    決確定時起算，判決於送達前確定者，自送達時起算；其再
    審之理由發生或知悉在後者，均自知悉時起算。但自判決確
    定後已逾5年者，不得提起，民事訴訟法第500條第1項、第2
    項定有明文。又提起再審之訴，應依民事訴訟法第501條第1
    項第4款表明再審理由及關於再審理由並遵守不變期間之證
    據。如未於書狀表明其遵守不變期間之證據時，審判長無庸
    命其補正（最高法院63年度第3次民庭庭推總會議決議㈠參照
    ）。且當事人以有同法第496條第1項第1款適用法規顯有錯
    誤之情形提起再審之訴，應認此項理由於裁判送達時當事人
    即可知悉，故計算是否逾30日之不變期間，應自裁判確定時
    起算，無同法第500條第2項但書再審理由知悉在後之適用（
    最高法院70年台再字第212號、71年台再字第210號裁判可參
    ）。
二、經查，本院108年度上易字第314號確定判決（下稱系爭確定
    判決），於民國109年5月7日為宣判，因係不得上訴第三審
    之事件，系爭確定判決於該日確定，嗣系爭確定判決於同年
    5月18日送達再審原告等情，有系爭確定判決書及送達證書
    可稽（本院108年度上易字第314號卷第323至333頁），依前
    揭規定，得提起再審之訴之30日不變期間應自送達翌日即10
    9年5月19日起算，至同年6月17日屆滿，然本件再審原告遲
    至110年6月9日始提起本件再審之訴，顯逾得提起再審之訴
    之30日不變期間，並非合法。再審原告雖主張再審理由知悉
    在後，應自知悉時起算云云，惟並未具體指明係何項再審理
    由有知悉在後之情形，亦未於書狀表明其遵守不變期間之證
    據，依前揭說明，本院自無庸命其補正。且再審原告主張依
    民事訴訟法第496條第1項第1款提起再審之訴部分，依前揭
    說明，亦無同法第500條第2項但書再審理由知悉在後之適用
    ，再審原告主張再審理由知悉在後云云，並非可採。
三、又按再審之訴，法院認無再審理由，判決駁回後，不得以同
    一事由，對於原確定判決或駁回再審之訴之確定判決，更行
    提起再審之訴，民事訴訟法第498條之1，亦有明文。查再審
    原告對於系爭確定判決，於109年5月20日曾提起再審之訴，
　　以系爭確定判決有民事訴訟法第496條第1項第13款及第497
    條之再審理由提起再審之訴，嗣經本院109年度再易字第26
    號事件，認其再審無理由，判決駁回其再審之訴等情，有本
    院109年度再易字第26號卷可參，本件再審原告復以民事訴
    訟法第496條第1項第13款及第497條之再審理由，提起本件
    再審之訴，依前揭規定，亦有未合。 　　
四、據上論結，本件再審之訴為不合法，爰裁定如主文。
中　　華　　民　　國　　110 　年　　6 　　月　　30　　日
                  民事第四庭   審判長 法  官  翁金緞

                                      法  官  藍雅清

                                      法  官  黃義成
上為正本係照原本作成。
不得抗告。   
中　　華　　民　　國　　110 　年　　6 　　月　　30　　日
                                      
　　　　　　　　　　　　　　　　　　　書記官  翁倩玉